臺灣屏東地方法院刑事判決　　　　　　　　　　　　　九十一年度交易字第三八號
　　公　訴　人　臺灣屏東地方法院檢察署檢察官
　　被　　　告　甲○○
右列被告因公共危險案件，經檢察官聲請以簡易判決處刑（九十年度偵字第七四０五
號），因本院屏東簡易庭認為不宜以簡易判決處刑，移由本院刑事庭依通常程序審理
（九十一年度屏交簡字第七號），本院判決如左：
    主  文
甲○○服用酒類，不能安全駕駛動力交通工具而駕駛，處拘役伍拾日，如易科罰金以
佰元折算壹日。
    事  實
一、甲○○明知酒精對於人體注意力及協調能力會產生影響，酒後駕車極易因反應遲
    緩而致生危險，而其自己因體質關係對於酒精之代謝能力較一般正常人差，影響
    猶鉅，竟於民國九十年十二月七日凌晨三時許飲用大量高梁酒後，仍於是日下午
    一時五十分許，其身體機能尚未將體內酒精代謝而回復正常之情形下，駕駛車牌
    號碼ＯＴＮ─二五一號重型機車，沿屏東縣里港鄉里○路，由東向西往里嶺橋方
    向行駛，行經該路段明宜潭加油站前時，因對於前方路況反應不及而撞上由陳雨
    全所駕駛之車號ＷＦ－０九六九號（起訴書誤載為ＷＦ─０九四六號）小貨車（
    起訴書誤載為自小客車）車身左側而倒地受傷，嗣經送醫並抽血檢驗結果，其當
    時體內酒精濃度達每公合五五八毫克（ｍｇ／ｄＬ，起訴書誤載為ＭＧ／Ｌ），
    換算吐氣酒精濃度約為每公升二‧九四毫克（ｍｇ／Ｌ），是其上開騎車時之體
    能狀況顯已達到不能安全駕駛動力交通工具之程度。
二、案經屏東縣警察局里港分局報告臺灣屏東地方法院檢察署檢察官偵查聲請以簡易
    判決處刑。
    理  由
一、訊據被告甲○○對其於右揭時、地酒後駕車並肇事之事實固自白不諱，然辯稱：
    伊當時只喝兩杯高梁酒而已，僅因伊肝臟不好很難代謝才會從血液中測出上開數
    值，如警方採吹氣方式檢驗，所測結果就不會超過標準云云。經查，被告甲○○
    於右揭時地騎車與小貨車發生車禍之事實，業據證人即小貸車駕駛陳雨全於警訊
    時證述在卷，並有道路交通事故調查報告表乙份及現場照片四幀附卷可稽。又被
    告甲○○於前開事故發生後旋經送醫並測得其血液中酒精濃度為每公合五五八毫
    克（即五五八ｍｇ／ｄＬ）乙節，亦有生化檢驗單乙紙存卷可參。按酒精對人體
    所生影響，於呼氣中酒精濃度達每公升０．二五毫克時，即已輕微中毒，而有輕
    度協調功能降低，是依道路交通安全規則第一百十四條第二款規定，汽車駕駛人
    飲酒後，呼氣中所含酒精濃度逾每公升０．二五毫克者，即不得駕車；若進而其
    濃度達每公升０．五五毫克以上者，肇事率將十倍於一般正常人，此觀法務部八
    十八年十月一日法檢字第００三六四一號函附研究報告意旨自明。本件被告甲
    ○○前揭測得血液中酒精濃度數值，換算呼氣中所含酒精濃度約為每公升二．九
    四毫克，遠逾上述標準，是被告甲○○於警訊中自承上開車禍發生前已處於半昏
    迷狀態，不知道發生何事等語，應與事實相符，此均足徵其當時確已因體內酒精
    作用而達到不能安全駕駛動力交通工具之程度，其當時體內酒精濃度之高，猶非
    僅偵查中所稱喝三小杯，甚或於本院時所改稱之二杯高梁酒所能致，欲蓋彌彰。
    又被告甲○○固以其肝功能不佳，致體內對酒精之代謝能力不良云云辯解，並以
    當時苟曾採其吐氣中所含酒精濃度，其數值應能符合標準。惟查，酒精對於人體
    機能之影響及程度固因個人體質而未盡相同，然究其原理，本在其存於血液及組
    織中發生化學作用使然，是若用以判斷個案中酒精對於人體影響之具體程度，自
    以直接由血液中檢測之濃度較諸吐氣中所採得之數值更為客觀精確，今被告甲○
    ○既明知其個人因體質關係，代謝酒精之能力較差，相對其酒精對身體影響、作
    用之時間較長，竟仍執意於酒後駕車，而經上開測得數值，亦果呈現遠逾一般常
    情之結果，是本件被告犯行已臻明確，應依法論科。
二、查被告甲○○前揭時地所騎之重型機車為刑法第一百八十五條之三規定之動力交
    通工具，核其所為係犯刑法第一百八十五條之三服用酒類致不能安全駕駛動力交
    通工具而駕駛之公共危險罪。爰審酌被告甲○○之品性、智識程度、犯罪所生之
    損害，及其明知自己因肝功能不良等體質因素，對於酒精之代謝能力不佳，竟仍
    輕率於酒後駕車，其無視公共安全之態度等一切情狀，量處如主文所示之刑，並
    論知易科罰金之折算標準，以資儆懲。
據上論斷，應依刑事訴訟法第二百九十九條第一項前段、第四百五十二條，刑法一百
八十五條之三、第四十一條第一項，罰金罰鍰提高標準條例第二條，判決如主文。
本案經檢察官呂乾坤到庭執行職務
中      華      民      國    九十一    年      三      月    十  九    日
                                      臺灣屏東地方法院交通法庭
                                          審判長法  官  吳永宋
                                                法  官  李淑惠
                                                法  官  陳松檀
右正本證明與原本無異。
對於本判決如有不服應於收受送達後十日內向本院提出上訴書狀上訴於臺灣高等法院
高雄分院並按他造當事人之人數附具繕本。
                                                書記官  張福山
中      華      民      國    九十一    年      三      月    十  九    日
附錄本案論罪科刑法條全文：
中華民國刑法第一百八十五條之三
服用毒品、麻醉藥品、酒類或其他相類之物，不能安全駕駛動力交通工具而駕駛者，
處一年以下有期徒刑、拘役或三萬元以下罰金。
